臺灣臺中地方法院刑事判決　　　　　　　 94年度易字第108號
公　訴　人　臺灣臺中地方法院檢察署檢察官
被　　　告　戊○○
　　　　　　己○○
　　　　　　庚○○
上三人共同
選任辯護人　陳明發律師
被　　　告　甲○○
選任辯護人　王文聖律師
上列被告因傷害等案件，經檢察官提起公訴（93年度偵字第6497
號）及同署檢察官移送併辦，暨就被告甲○○部分追加起訴（94
年度偵字第6365號），本院判決如下：
    主    文
己○○、庚○○共同傷害人之身體，己○○處有期徒刑肆月，庚○○處有期徒刑參月，如易科罰金，均以參佰元折算壹日。
戊○○、甲○○均無罪。
    犯罪事實
一、己○○係丁○○之妻，庚○○係己○○之父。緣己○○於民
    國九十三年三月二十二日夜間，得知丁○○與丙○○在臺中
    市○○區○○里○○○○街三十一號為通姦之行為（業經本
    院以九十四年度易字第七四五號分別判處有期徒刑四月），
    竟基於傷害之犯意，於九十三年三月二十三日（起訴書誤繕
    為九十三年三月二十二日）凌晨零時三十分許，與有前揭犯
    意聯絡之庚○○及四名真實年籍、姓名不詳之成年男子，共
    同前往上址，由該等不詳之成年男子進入上址四樓房間內，
    以徒手毆打丁○○之身體。其後己○○、庚○○隨後進入房
    間內，庚○○、己○○均以徒手毆打丁○○之臉部，及徒手
    毆打丙○○之身體，該等不詳男子則以徒手毆打丁○○，及
    以持木椅、徒手之方式毆打丙○○之身體，致丁○○因此受
    有頭部外傷、右臉部挫傷合併二處擦傷（右臉頰部○‧五公
    分乘以○‧五公分、右嘴角部一公分乘以一公分）、雙手部
    挫傷疼痛、背部挫傷疼痛之傷害。丙○○則受有右後枕部撞
    擊傷、後背撞擊傷、右膝撞傷、右腰及右腎撞傷之傷害。
二、案經丁○○、丙○○訴由臺中市警察局第四分局報告臺灣臺
    中地方法院檢察署檢察官偵查起訴及移送併辦。
    理    由
壹、有罪部分：
一、訊據被告己○○對上開時、地，曾出手毆打告訴人丁○○之
    臉部，及毆打告訴人丙○○之傷害犯行坦承不諱。被告庚○○雖坦承：確與上開時間，與被告己○○一同至上址，當日
    曾出手毆打告訴人丁○○之事實，惟被告庚○○矢口否認有
    傷害告訴人丙○○之犯行，被告庚○○辯稱：伊並未出手毆
    打告訴人丙○○，當時告訴人丁○○打開房門後，被告己○○就衝進去，伊跟著進去，進入後被告己○○先打告訴人丁○○一個耳光，告訴人丁○○還手打被告己○○，之後告訴
    人丁○○就出手打伊，抓住伊的手，把伊抓起來繞，伊因為
    心臟不好受不了，就先出去了云云。然查：
（一）證人即告訴人丁○○於本院審理時結證稱：九十三年三月
      二十三日凌晨，伊聽到樓梯有異聲，伊以為是小偷，有人
      踢四樓的房門，踢門的人說是警察，要來查毒品，伊當時
      嚇一跳，來踢門的有四、五個男子，伊請他們出示證件，
      他們回稱你們通姦還需要什麼證件，伊當時知道該些人不
      是警察，他們衝到房間裡，告訴人丙○○在房裡，所以伊
      與該等人發生扭打，從四樓樓梯口打到四樓神明廳，後來
      伊被他們制伏了，又有第二批人上來，就是被告己○○、
      庚○○。被告庚○○上來看到伊，就先打伊一巴掌，當時
      伊被四名壯漢架著，伊想掙脫，當時場面很混亂。後來有
      二個人架著伊，另二名壯漢跟被告庚○○去打告訴人丙○○，他們在打告訴人丙○○時，伊有看到，被告己○○也
      有出手打伊及告訴人丙○○，被告己○○是打告訴人丙○○耳光。伊會受傷這麼嚴重，主要是因為那四、五個壯漢
      。伊被架著時，若伊動的話，押著伊的壯漢就會出手打伊
      ；證人即告訴人丙○○於本院審理時結證稱：伊當時在屋
      內聽到有人敲門，說要查緝毒品，後來有人把門踢開，進
      來四個男生，這些人伊都沒看過，伊看到被告己○○、庚○○也進入房裡，被告庚○○打伊的臉、身體，把伊打到
      牆角，被告己○○走過來，出手打伊的耳光、頭，還一邊
      罵伊，被告己○○、庚○○是徒手打伊（均見本院九十四
      年三月十一日審理筆錄）等語明確。
（二）證人即本件處理員警陳信安於本院審理時結證稱：當日被
      告己○○曾報案，伊到場處理時，被告己○○說她是屋主
      ，伊要求她先回派出所製作筆錄，但她不願意，而且也無
      法提出她就是屋主的證明。當時除了被告己○○在場外，
      還有其他人，男男女女，大約有七、八個人，伊可以確認
      被告己○○、庚○○有在場。之後被告己○○就進到屋子
      裡，約進去十幾分鐘後，告訴人丁○○從房子裡出來，伊
      經過告訴人丁○○的同意，才進到屋子裡。當時告訴人丁○○、丙○○二人都有受傷，所以先去就醫，等到當日中
      午才對告訴人製作筆錄。當時伊曾察看過四樓的房間，裡
      面很凌亂（見本院九十四年三月十一日審理筆錄）等語明
      確；證人乙○○於本院審理時亦結證稱：九十三年三月二
      十三日凌晨，伊也有到臺中市○○區○○里○○○○街三
      十一號，當日是被告甲○○打電話給伊，說被告己○○希
      望伊到那裡。伊到現場時，只有看到被告甲○○及一、二
      個警察在房子外面，沒有看到被告己○○、庚○○（見本
      院九十四年三月十一日審理筆錄）等語明確，足見當時被
      告己○○、庚○○確實有於警員到場處理時，曾自行進入
      上址四樓，並在四樓停留一段時間。且參以證人陳信安所
      提供之現場照片三張（附於本院審理卷），案發房間現場
      有椅子遭放置在床上，床面、地面、化妝臺桌面物品散落
      、凌亂，顯見現場當時確曾發生過激烈打鬥。
（三）再告訴人丁○○當日確受有有頭部外傷、右臉部挫傷合併
      二處擦傷（右臉頰部○‧五公分乘以○‧五公分、右嘴角
      部一公分乘以一公分）、雙手部挫傷疼痛、背部挫傷疼痛
      之傷害，告訴人丙○○則受有右後枕部撞擊傷、後背撞擊
      傷、右膝撞傷、右腰及右腎撞傷之傷害有林新醫院診斷證
      明書在卷可佐，則被告己○○為一瘦弱之女子、被告庚○○年紀已有六十餘歲之人，相較於告訴人丁○○正值壯年
      ，告訴人丙○○之年紀與被告己○○相仿，若當日僅有告
      訴人及被告己○○、庚○○二人在場，且僅由被告己○○
      掌摑告訴人二人、被告庚○○掌摑告訴人丁○○，實無可
      能造成告訴人二人如此嚴重之傷勢。是告訴人丙○○於本
      院審理時所稱，當日另有四名不詳男子，夥同被告己○○
      、庚○○二人至案發地點，應與事實相符。復衡諸常情，
      當時被告庚○○身為告訴人丁○○之岳父，見告訴人二人
      深夜獨處一室，因護女心切而出手毆打告訴人二人，亦與
      常情無悖。
（四）至辯護人於本院審理時為被告己○○、庚○○辯護稱：告
      訴人二人之通姦行為，對被告己○○構成「現在不法之侵
      害」，且為現行犯，任何人均得以加以逮捕，故被告己○○、庚○○之行為應符合正當防衛要件云云。然按刑法上
      之正當防衛行為，係指對於現在不法之侵害，出於防衛自
      己或他人權利之行為，刑法第二十三條前段定明文；又按
      且防衛行為，祗以基於排除現在不法之侵害為已足，最高
      法院六十三年臺上字第二一○四號判例可資參照。倘若被
      告己○○、庚○○於進入上址四樓房間內，告訴人二人正
      在為通姦之行為，惟被告己○○、庚○○夥同不詳人士至
      四樓房間房門外敲門時，自足以使告訴人停止通姦之行為
      ，對被告己○○而言，於進入上開房間時，已無任何現在
      不法侵害可言，此由被告己○○等人並未親眼目睹告訴人
      丁○○、丙○○正在實施通姦行明可明。且正當防衛之行
      為，僅得以排除侵害，逮捕現行犯，亦僅能制止現行犯之
      犯行而已，然本件被告己○○、庚○○僅夥同到場之不詳
      人士出手毆打告訴人二人，且造成告訴人二人受有前開不
      輕之傷害，顯係基於傷害之犯意而為，其等所為，實無從
      得以認定有何「正當防衛」或「逮捕現行犯」之行為。
（五）綜上所述，被告庚○○前開所辯，及被告己○○、庚○○
      之辯護人為被告己○○、庚○○所為之辯護，均無從採認
      。本件事證明確，被告己○○、庚○○前揭傷害犯行，洵
      足認定，應予依法論科。
二、核被告己○○、庚○○所為，均係犯刑法第二百七十七條第
    一項之傷害罪。被告等就傷害告訴人丁○○、丙○○之身體
    部分，與其他四名不詳年籍、姓名之成年男子間，有犯意聯
    絡及行為分擔，為共同正犯。且係以一行為同時傷害告訴人
    丁○○、丙○○之身體，觸犯二傷害罪名，為想像競合犯，
    應從一重之傷害罪處斷。臺灣臺中地方法院檢察署檢察官移
    送併辦部分（即九十四年偵字第六三六五號），與前開已起
    訴部分為同一事實，為同一案件，是本院自應予以審究，併
    此敘明。爰分別審酌被告庚○○尚無前科，被告己○○係因
    告訴人二人深夜共處一室，因情感問題致生本件紛爭，被告
    等均不思以和平之方式處理，竟動輒夥同四名不詳人士以暴
    力傷害告訴人二人，本件係由被告己○○主導，情節較重，
    被告庚○○係因愛女心切，而參與本件犯行，考及其年事已
    高，及告訴人二人所受傷害之程度、被告二人犯罪後態度等
    一切情狀，分別量處以如主文所示之刑，並均諭知易科罰金
    之折算標準，以示懲儆。
三、公訴意旨另認：被告己○○、庚○○於前揭時間、地點，與
    不詳年籍、姓名之成年男子五名基於以強暴之方式，妨害人
    行使權利之犯意聯絡，由被告庚○○強行脫去告訴人丙○○
    身上之上衣、裙子，並撕毀告訴人丙○○所穿之內衣、內褲
　　，妨害告訴人丙○○行使對衣物之支配權利，因認被告己○○、庚○○涉有刑法第三百零四條之強制罪嫌。按犯罪事實
    應依證據認定之，無證據不得認定犯罪事實，又不能證明被
    告犯罪者，應諭知無罪之判決，刑事訴訟法第一百五十四條
    第二項、第三百零一條第一項分別定有明文。公訴人認被告
    己○○、庚○○涉有前開強制犯行，無非係以告訴人二人之
    指訴、卷附告訴人丙○○在醫院所拍攝之照片為其主要論據
    。然訊據被告己○○、庚○○均堅決否認有何強制犯行，辯
    稱：當日伊等並未拉扯告訴人丙○○之衣物，也沒有見到有
    人拿走告訴人丙○○之衣物等語。經查：
（一）證人陳信安於本院審理時結證稱：當日被告己○○上樓，
      約十幾分鐘後下樓，下樓的人除了被告這邊的人以外，伊
      還有看到告訴人二人，伊看到告訴人丙○○時，她的外觀
      穿著整齊。當日早上十點多，伊到醫院時，告訴人丙○○
      告訴伊，她的內衣褲都被扯下來，要求要拍照，伊就通知
      女警去醫院拍照（見本院九十四年三月十一日審理筆錄）
      等語明確。復依證人陳信安於九十三年三月二十三日所製
      作之職務報告書以觀，證人陳信安於九十三年三月二十三
      日零時十五分接獲報案，前往上址處理。經告訴人丁○○
      、被告己○○同意後，進入屋內了解案情，並將雙方帶回
      所內偵訊，當時告訴人二人到派出所時，意識清楚，且自
      行走入所內。於是日凌晨二時二十分許，告訴人丙○○身
      體不適倒於偵訊室，經通知救護車將告訴人丙○○送往林
      新醫院救治，證人陳信安開車搭載告訴人丁○○前往林新
      醫院驗傷，於同日中午十二時回派出所偵訊，有職務報告
      書乙份在卷可佐。又被告己○○係於九十三年三月二十三
      日凌晨一時二十分許開始製作警詢筆錄（見偵查卷第十頁
      背面），則告訴人丙○○於九十三年三月二十三日凌晨零
      時三十分許發生本案，證人陳信安到場處理，當時證人見
      告訴人丙○○衣著完整，於是日凌晨一時二十分到派出所
      製作筆錄，迄是日凌晨二時二十分許，期間近約二個小時
      內，均未曾向警員表示其內衣、褲有遭被告等強拉及毀損
      之情形。其於到醫院後，迄於是日上午十時餘許，向證人
      陳信安表示其內衣、褲有遭被告等強拉、毀損時，已約逾
      七小時。則告訴人丙○○前揭所指遭毀損之內衣、褲是否
      確係被告己○○、庚○○所造成，實有疑義。
（二）告訴人丁○○於警詢中指稱：伊看到被告戊○○、庚○○
      衝上來，這中間之前打伊的五個人中二人扯掉告訴人丙○○的衣服，伊記得被告戊○○扯下告訴人丙○○的內褲與
      裙子，內褲是紅色的，內褲後來撕破了，內衣被誰拉下來
      ，第一次伊不清楚，第二次是被告庚○○撕毀的，告訴人
      丙○○沒有內衣，內衣遭被告庚○○拿走，內褲伊不知道
      ，內衣也是紅色的，告訴人丙○○就又把裙子拉上來，外
      衣穿上．．，告訴人丙○○身上包著棉被，露出私處（見
      偵查卷第四頁背面、第五頁正面），於警詢中又稱：伊第
      一次是看到被告戊○○拉告訴人丙○○的紅色內褲，拉的
      很遠，後來扯破了。第二次看到被告己○○帶來的五名其
      中二名將告訴人丙○○之內衣扯下來，告訴人丙○○又把
      內衣用上去，被告庚○○就伸手把內衣扯斷，伊看內衣被
      被告庚○○拿在手上（見偵查卷第五頁背面）；於本院審
      理中則證稱：伊可以確認被告庚○○有強行將告訴人丙○○的衣服脫下來，伊記得看到告訴人丙○○時，她只有穿
      內衣褲，當時被告庚○○要拉告訴人丙○○的內衣褲，至
      於在伊看到告訴人丙○○之前，她有無穿其他的衣服，伊
      不清楚，後來被告戊○○、庚○○及其他幾名壯漢圍著告
      訴人丙○○，而且伊當時被架著，所以沒有看清楚，伊記
      得有看到被告庚○○將告訴人丙○○的內衣褲藏起來（見
      本院九十四年三月十一日審理筆錄）等語，則告訴人丁○○就當日告訴人丙○○有無身著外衣、何人強脫告訴人丙○○的衣服（外衣、內衣褲）、順序如何，所陳前後不一
      。
（三）而告訴人丙○○於九十三年三月二十三日十二時三十五分
      所製作之警詢筆錄陳稱：是被告庚○○將伊胸罩拉下，被
      告戊○○將伊內褲強行拉下，那四名男子一直拍照、攝影
      ，伊一直躲（見偵查卷第三八頁背面）；於是日十四時十
      分所製作之警詢則指稱：當時被告己○○、庚○○、戊○○、四名男子及二名女的，將伊衣服扯破（見偵查卷第九
      頁正面）；於偵查中陳稱：被告庚○○強脫伊上衣及內衣
      ，被告戊○○強脫伊的內褲，當時伊的衣服是穿好的，他
      們還將伊的內衣、褲帶走（見偵查卷第三三頁背面）；於
      偵查中另指稱：是被告庚○○、戊○○脫伊衣服，被告己○○、甲○○在旁邊看（見併案偵查卷第二九頁）；於本
      院審理時則證稱：伊原本有穿外套，是連身外套，被告庚○○把伊外套拉掉，又拉下伊內衣，把伊打到牆角。被告
      戊○○要把伊從牆角拉出來給他們拍照，伊在牆角時，想
      找棉被遮住身體，被告戊○○出手將伊內褲扯破（見本院
      九十四年三月十一日審理筆錄）等語，則告訴人丙○○就
      被告庚○○有無強脫其外衣、何人參與強脫其衣物，所述
      先後不同。且互核告訴人二人就告訴人丙○○於案發時之
      穿著、何人強脫告訴人丙○○之衣服、順序等節，所陳亦
      非一致，則告訴人二人前開所陳，顯無可採認。
（三）是就被告己○○、庚○○所涉強制犯行部分，尚難僅據告
      訴人二人前後不一，且所陳情節實非一致之指述，即據以
      認定被告己○○、庚○○有公訴人上開所指之強制犯行。
      此外，本院復查無其他積極證據足以證明被告己○○、庚○○確有為上開公訴人所指之強制犯行，揆諸前揭法條意
      旨，本應就此部分為被告己○○、庚○○無罪之諭知，然
      公訴人既認此部分強制犯行，與前揭經本院論罪科刑之傷
      害犯行，具有牽連犯裁判上一罪之關係，是就此部分爰不
      另為無罪之諭知。另就被告己○○、庚○○所涉強制犯行
      移送併辦部分，與上開已起訴部分，既為同一事實，本院
      併予審究，附此敘明。
貳、無罪部分：
一、公訴意旨略以：被告戊○○、甲○○於九十三年三月二十三
    日凌晨零時三十分許，與被告己○○、庚○○及不詳年籍、
    姓名之成年男子五名共同基於傷害、以強暴之方式，妨害人
    行使權利之犯意聯絡，在臺中市○○區○○里○○○○街三
    十一號四樓，共同徒手毆打告訴人丁○○之身體。被告戊○○並強行脫去告訴人丙○○身上之上衣、裙子，並撕毀告訴
    人丙○○所穿之內衣、內褲，妨害告訴人丙○○行使對衣物
    之支配權利，及持木椅、徒手毆打告訴人丙○○之身體，致
    告訴人丁○○因此受有頭部外傷、右臉部挫傷合併二處擦傷
    （右臉頰部○‧五公分乘以○‧五公分、右嘴角部一公分乘
    以一公分）、雙手部挫傷疼痛、背部挫傷疼痛之傷害。告訴
    人丙○○則受有右後枕部撞擊傷、後背撞擊傷、右膝撞傷、
    右腰及右腎撞傷之傷害，因認被告戊○○、甲○○涉有刑法
    第二百七十七條第一項之傷害罪、第三百零四條之強制罪嫌
    。
二、按犯罪事實應依證據認定之，無證據不得認定犯罪事實，又
    不能證明被告犯罪者，應諭知無罪之判決，刑事訴訟法第一
    百五十四條第二項、第三百零一條第一項分別定有明文。又
    事實之認定，應憑證據，如未能發現相當證據，或證據不足
    以證明，自不能以推測或擬制之方法，以為裁判基礎，最高
    法院著有四十年度臺上字第八六號判例參照。另按認定犯罪
    事實，所憑之證據，雖不以直接證據為限，間接證據亦包括
    在內，然無論直接或間接證據，其為訴訟上之證明，須於通
    常一般之人均不致於有所懷疑，而得確信其為真實之程度者
    ，始得據之為有罪之認定，倘其證明尚未達到此一程度，而
    有合理性懷疑之存在時，即無從為有罪之認定，此亦有最高
    法院七十六年度臺上字第四九八六號判例可資參照。刑事訴
    訟法第一百六十一條已於九十一年二月八日修正公布，其第
    一項規定：檢察官就被告犯罪事實，應負舉證責任，並指出
    證明之方法。因此，檢察官對於起訴之犯罪事實，應負提出
    證據及說服之實質舉證責任。倘其所提出之證據，不足為被
    告有罪之積極證明，或其指出證明之方法，無從說服法院以
    形成被告有罪之心證，基於無罪推定之原則，自應為被告無
    罪判決之諭知，最高法院亦著有九十二年度臺上字第一二八
    號判例可資參照。
三、公訴人認被告戊○○、甲○○涉有傷害、強制等犯行，無非
    係以告訴人二人之指述為主要論據。訊據被告戊○○、甲○○固坦承：於上開時間，曾至上址乙情，惟均堅決否認有何
    傷害、強制犯行，被告戊○○辯稱：當日伊到現場時，看到
    警察在外面，伊想要進入房屋，但警察不讓伊進入，伊就屋
    外與警察爭執，並未進入屋內等語；被告甲○○辯稱：伊當
    時與員警都在一樓，並沒有上樓等語。經查：
（一）證人乙○○於本院審理時結證稱：九十三年三月二十三日
      凌晨，伊也有到臺中市○○區○○里○○○○街三十一號
      ，當日是甲○○打電話給伊，說被告己○○希望伊到那裡
      。伊到現場時，只有看到甲○○及一、二個警察在房子外
      面，沒有看到被告己○○、庚○○。伊先到現場，之後被
      告戊○○及他太太才到。被告戊○○當天還有喝酒，和警
      察吵架，在吵架當中，又有警察過來，伊沒有看到被告戊○○曾進到屋內。後來警察進去房子後不久，伊從外面看
      到被告己○○在客廳後，伊就和被告甲○○先行離開（見
      本院九十四年三月十一日審理筆錄）等語明確。則依證人
      乙○○前揭證言以觀，當日被告戊○○、甲○○二人均未
      曾進入上址屋內。又證人陳信安於本院審理時證稱：在被
      告己○○這邊的人下樓之後，有一個喝酒的人在大吵大鬧
      ，伊不確定該人有無上樓。庭上的被告戊○○體型上有點
      像伊所說那個喝酒的人，因為案發時間迄今時間已經間隔
      很久了，伊無法確定（見本院九十四年三月十一日審理筆
      錄）等語，則依證人陳信安之證言，當日有一喝酒之人曾
      與警方發生口角乙節，核與證人乙○○前開所述，當日被
      告戊○○曾喝酒，且與警方發生爭執乙節相符。
（二）共同被告己○○於本院審理時供稱：當日被告戊○○曾到
      現場，但是在伊與被告庚○○下樓後，才看到被告戊○○
      （見本院九十四年一月二十七日訊問筆錄）；共同被告庚○○於本院審理時亦供稱：當日被告庚○○有到場，但是
      在後來伊與被告己○○下樓後，才在一樓門外看到他，他
      當時正在和警察吵架，他與警察吵架說為何警察整堆在外
      面，都不進去（見本院九十四年一月二十七日訊問筆錄）
      等語；共同被告甲○○於偵查結證稱：當日進入三十一號
      房屋的人有被告己○○、庚○○，被告戊○○沒有上樓（
      見偵查卷第七六頁正面）等語，則依共同被告己○○、庚○○、甲○○均供陳，當日被告戊○○未一同上樓與告訴
      人發生肢體衝突。
（三）告訴人丙○○於九十三年三月二十三日警詢時指稱：當時
      被告己○○、庚○○、戊○○、四名男子及二名女的，將
      伊衣服扯破（見偵查卷第九頁正面）等語，並未指述當日
      在場的該二名女有何出手傷害之犯行，然於九十三年九月
      二十二日具狀對被告甲○○提出傷害、強制告訴，於九十
      四年二月十七日偵訊中指稱：當天被告甲○○是與被告己○○、庚○○、戊○○一同到現場，當時伊遭被告戊○○
      打到蹲在地上，被告甲○○從背後打伊二下，打完後就出
      去。被告庚○○、戊○○脫伊衣服時，被告甲○○、己○○在旁邊看（見併辦偵查卷第二九頁），則何以告訴人於
      案發時所製作之警詢筆錄中，並未曾指陳被告甲○○有何
      傷害犯行？再告訴人丁○○於警詢中指稱：案發當時有一
      名女子短髮，拿相機拍照，她很像伊離職的員工甲○○，
      樓上很暗，伊看不清楚（見偵查卷第五頁正面）等語，則
      依告訴人丁○○所言，該名貌似被告甲○○之人並未出手
      毆打告訴人丙○○，與告訴人丙○○前開於偵查中所陳，
      亦不相符，復參以上開告訴人丙○○於警詢、偵查中就案
      發當時身著何衣物、何人參與強拉其衣服等節所供前後不
      一等情，則告訴人丙○○上揭指述，尚無足採信。
（五）綜上所述，被告戊○○、甲○○前揭辯詞，洵非虛詞。此
      外，本院復查無其他積極證據足資證明被告戊○○、甲○○涉有公訴人所指傷害、強制等犯行，既不能證明被告戊○○、甲○○犯罪，依法應為無罪之諭知。另就被告戊○○所涉傷害、強制犯行移送併辦部分，與上開已起訴部分
      ，既為同一事實，本院併予審究，不另退由檢察官處理，
      附此敘明。
據上論斷，應依刑事訴訟法第二百九十九條第一項前段、第三百
零一條第一項，刑法第二十八條、第二百七十七條第一項、第五
十五條、第四十一條第一項前段，罰金罰鍰提高標準條例第一條
前段、第二條，判決如主文。
中　　華　　民　　國　　94　　年　　8 　　月　　12　　日
                        臺灣臺中地方法院刑事第五庭
                            審判長法  官  賴恭利
                                  法　官  林慧貞
                                  法　官  劉麗瑛
上正本證明與原本無異。
如不服本判決，應於送達後十日內向本院提出上訴狀（須附繕本
），上訴於臺灣高等法院臺中分院。
                                 書記官  游智凱
中　　華　　民　　國　　94　　年　　8 　　月　　12　　日
附錄論罪科刑法條
中華民國刑法第277條
 (普通傷害罪)
傷害人之身體或健康者，處三年以下有期徒刑、拘役或一千元以
下罰金。
犯前項之罪因而致人於死者，處無期徒刑或七年以上有期徒刑；
致重傷者，處三年以上十年以下有期徒刑。
